臺灣臺中地方法院刑事判決　　　　　　　　　　　　　九十三年度訴字第二九一號
　　公　訴　人　臺灣臺中地方法院檢察署檢察官
　　被　　　告　丙○○
　　選任辯護人　詹漢山律師
　　　　　　　　謝英吉律師
右列被告因違反毒品危害防制條例案件，經檢察官提起公訴（九十二年度偵字第一九
五一九號），本院判決如左：
    主  文
丙○○連續販賣第一級毒品，處有期徒刑拾貳年；扣案海洛因拾參包（標示註明「Ｈ
Ｒ【＋】，淨重貳玖點伍肆公克，包裝重陸點參貳公克）、海洛因殘渣袋捌拾貳只沒
收銷燬之，研磨器壹個、壓鑄模壹個、搗藥器壹組、包裝空袋壹批、門號00000
00000號行動電話壹支均沒收，因販賣第一級毒品所得之新臺幣壹仟柒佰元沒收
之，如全部或一部不能沒收時，以其財產抵償之。又未經許可，持有可發射子彈具有
殺傷力之改造手槍，處有期徒刑壹年，併科罰金新臺幣伍萬元，罰金如易服勞役，以
新臺幣玖佰元（即銀元參佰元）折算壹日；扣案之仿ＢＥＲＥＴＴＡ廠半自動手槍製
造之金屬玩具手槍換裝土造金屬槍管改造而成之改造手槍壹枝（槍枝管制編號000
0000000號，含彈匣臺個）、仿ＳＭＩＴＨ＆ＷＥＳＳＯＮ廠轉輪手槍土造轉
輪手槍壹枝（槍枝管制編號0000000000號）及土造左輪手槍子彈貳顆，均
沒收。應執行有期徒刑拾貳年拾月，併科罰金新臺幣伍萬元，罰金如易服勞役，以新
臺幣玖佰元（即銀元參佰元）折算壹日；扣案海洛因拾參包（標示註明「ＨＲ【＋】
，淨重貳玖點伍肆公克，包裝重陸點參貳公克）、海洛因殘渣袋捌拾貳只沒收銷燬之
，研磨器壹個、壓鑄模壹個、搗藥器壹組、包裝空袋壹批、門號000000000
0號行動電話壹支、仿ＢＥＲＥＴＴＡ廠半自動手槍製造之金屬玩具手槍換裝土造金
屬槍管改造而成之改造手槍壹枝（槍枝管制編號0000000000號，含彈匣壹
個）、仿ＳＭＩＴＨ＆ＷＥＳＳＯＮ廠轉輪手槍土造轉輪手槍壹枝（槍枝管制編號0
000000000號）及土造左輪手槍子彈貳顆，均沒收，因販賣第一級毒品所得
之新臺幣壹仟柒佰元沒收之，如全部或一部不能沒收時，以其財產抵償之。
    事  實
一、丙○○意圖營利，基於販賣第一級毒品之概括犯意，以其所有之門號00000
    00000號行動電話為聯絡工具，先後於民國九十二年八月初某日、同年九月
    二十五日晚間十時四十一分許、同年九月二十八日下午一時十六分許，先由甲○○以其持用之門號0000000000號行電話約定向丙○○購買第一級毒品
    後，丙○○再分別於九十二年八月初某日晚間六時許、同年九月二十六日凌晨二
    時許、同年九月二十八日下午三時許，在臺中市○○路與民生路口，以每包新臺
    幣（下同）一千元之代價，連續販賣第一級毒品海洛因與甲○○三次（其中尚有
    一千三百元尚欠未付款）。
二、丙○○另於九十二年六月間某日在雲林縣西螺鎮某模型店內，向不詳姓名、年籍
    之成年男子購得具有殺傷力之仿ＢＥＲＥＴＴＡ廠半自動手槍製造之金屬玩具手
    槍換裝土造金屬槍管改造而成之改造手槍一枝（槍枝管制編號00000000
    00號，含彈匣一個）、仿ＳＭＩＴＨ＆ＷＥＳＳＯＮ廠轉輪手槍土造轉輪手槍
    壹枝（槍枝管制編號0000000000號）及土造左輪手槍子彈三顆（其中
    一顆業經鑑驗機關試射；另同時購得不具殺傷力之土造九０子彈十一顆、土造左
    輪手槍子彈三顆、玩具空彈殼十二顆），並放置在臺中市○○區○○路四段六七
    二號十四樓之三租住處，未經許可，而持有該可發射子彈具有殺傷力之改造手槍
    二枝及土造左輪子彈三顆。
三、嗣於九十二年十月三日下午四時三十分許經警持搜索票至臺中市○○路一三五號
    十二樓之三丙○○租住處，查獲其所有之疑似第一級毒品海洛因三包（毛重一公
    克、０．三公克、０．五一公克）、第二級毒品安非他命二包（毛重一．二公克
    、０．三公克）、第二級毒品ＭＤＭＡ三顆（毛重０．七公克）、門號0000
    000000號行動電話一支。復於九十二年十月三日下午六時三十分許經丙○○自行同意帶同警方人員至臺中市○○區○○路四段六七二號十四樓之三租住處
    ，查獲其所有之疑似第一級毒品海洛因二十六包、海洛因殘渣袋八十二只、研磨
    器一個、壓鑄模一個、搗藥器一組、包裝空袋一批、帳冊一本、磅秤一個、安非
    他命吸食器一組、第二級毒品安非他命一包（毛重四．一公克）；及上開持有之
    具有殺傷力之仿ＢＥＲＥＴＴＡ廠半自動手槍製造之金屬玩具手槍換裝土造金屬
    槍管改造而成之改造手槍一枝（槍枝管制編號0000000000號，含彈匣
    一個）、仿ＳＭＩＴＨ＆ＷＥＳＳＯＮ廠轉輪手槍土造轉輪手槍壹枝（槍枝管制
    編號0000000000號）及土造左輪手槍子彈三顆，暨均不具殺傷力之土
    造九０子彈十一顆、土造左輪手槍子彈三顆、玩具空彈殼十二顆，且就持有槍、
    彈部分自首而接受審判。而上開二址查獲之疑似第一級毒品海洛因三包、二十六
    包（共計二十九包）經鑑驗結果，其中經標示註明「ＨＲ【+】」十三包（淨重
    二九．五四公克，包裝重六．三二公克）確係第一級毒品海洛因。另標示註明「
    ＨＲ【-】」十三包經檢驗無毒品反應，另一包註明「ＦＭ２」者（淨重０．二
    五公克，空包裝重０．二一公克）含第三級毒品FLUNITRAZEPAM成分；另二包註
    明「Ｋ」者含有第三級毒品愷他命成分（淨重一五．七三公克，空包裝重０．九
    五克）。而丙○○為警查獲解送警局時，於九十二年十月三日晚間九時五十二分
    在警局內時適逢甲○○以上開電話欲與丙○○聯絡購買毒品，為警方持丙○○所
    有之門號0000000000號行動電話虛與委蛇佯為回話，而查獲甲○○並
    循線查知丙○○販賣第一級毒品之事實。
四、案經臺中市警察局第一分局報告臺灣臺中地方院檢察署檢察官偵查起訴。
    理  由
一、訊據被告丙○○就其持有具有殺傷力之仿ＢＥＲＥＴＴＡ廠半自動手槍製造之金
    屬玩具手槍換裝土造金屬槍管改造而成之改造手槍一枝（槍枝管制編號0000
    000000號，含彈匣一個）、仿ＳＭＩＴＨ＆ＷＥＳＳＯＮ廠轉輪手槍土造
    轉輪手槍一枝（槍枝管制編號0000000000號）及土造左輪手槍子彈三
    顆之事實及經警於九十二年十月三日下午四時三十分許經警持搜索票至臺中市○○路一三五號十二樓之三丙○○租住處，查獲其所有之疑似第一級毒品海洛因三
    包、第二級毒品安非他命二包、第二級毒品ＭＤＭＡ三顆、門號0000000
    000號行動電話一支；復於九十二年十月三日下午六時三十分許經丙○○自行
    同意帶同警方人員至臺中市○○區○○路四段六七二號十四樓之三租住處，查獲
    疑似第一級毒品海洛因二十六包、海洛因殘渣袋八十二只、研磨器一個、壓鑄模
    一個、搗藥器一組、包裝空袋一批、帳冊一本、磅秤一個、安非他命吸食器一組
    、第二級毒品安非他命一包及上開持有之具有殺傷力之仿ＢＥＲＥＴＴＡ廠半自
    動手槍製造之金屬玩具手槍換裝土造金屬槍管改造而成之改造手槍一枝（槍枝管
    制編號0000000000號，含彈匣一個）、仿ＳＭＩＴＨ＆ＷＥＳＳＯＮ
    廠轉輪手槍土造轉輪手槍一枝（槍枝管制編號0000000000號）及土造
    左輪手槍子彈三顆，暨均不具殺傷力土造九０子彈十一顆、土造左輪手槍子彈三
    顆、玩具空彈殼十二顆之事實坦承不諱，惟另辯以：其並未販賣第一級毒品海洛
    因予證人甲○○，在警察局時證人甲○○打電話前來可能是要還錢，因證人甲○○先前向其借款二千元，其雖曾和證人甲○○一起施用毒品，也曾相互調用第一
    、二級毒品施用，但並無施用，查獲之第一級毒品海洛因地係其所有，係供自己
    施用，殘渣袋是自己施用後留下的，另扣案包裝袋是用來分裝毒品供己施用，至
    於磅秤、研磨器、壓鑄模、搗藥器等物是其不詳名之朋友「阿鷹」寄放的，並非
    其所有云云。經查：
  (一)被告就其持有改造手槍、子彈之事實均坦承不諱，復有上開持有之具有殺傷力之
    仿ＢＥＲＥＴＴＡ廠半自動手槍製造之金屬玩具手槍換裝土造金屬槍管改造而成
    之改造手槍一枝（槍枝管制編號0000000000號，含彈匣一個）、仿Ｓ
    ＭＩＴＨ＆ＷＥＳＳＯＮ廠轉輪手槍土造轉輪手槍一枝（槍枝管制編號0000
    000000號）及土造左輪手槍子彈三顆扣案可資佐證，而警方於於九十二年
    十月三日下午六時三十分許在臺中市○○區○○路四段六七二號十四樓之三被告
    租住處查獲之手槍、子彈經送內政部警政署刑事警察局鑑驗結果，送鑑土造九０
    手槍一支（槍枝管制編號0000000000號），認係仿ＢＥＲＥＴＴＡ廠
    半自動手槍製造之玩具手槍換裝土造金屬槍管改造而成之改造手槍，機械性能良
    好，可擊發適用之子彈，認具殺傷力；送鑑土造轉輪手槍一枝（槍枝管制編號0
    000000000號）認係仿ＳＭＩＴＨ＆ＷＥＳＳＯＮ廠轉輪手槍製造之玩
    具手槍，其機械性能良好，以送鑑改造子彈實際試射結果，其發射動能單位面積
    動能達一九０．六三０焦耳／平方公分，而依美國軍醫署定義彈丸撞擊動能達五
    八呎磅（約為七八．六焦耳）足使人喪失戰鬥能力，另內政部警政署刑事警察局
    對活豬作射擊測試結果，彈丸單位面積動能達二四焦耳／平方公分，則足以穿透
    豬隻皮肉層。依日本科學警察研究所之研究結果，彈丸單位面積動能達二０焦耳
    ／平方公分則足以穿入人體皮肉層。送鑑土造九０子彈十一顆，認均係玩具金屬
    子彈，內均不具底火及火藥，認均不具殺傷力。送鑑土造左輪子彈六顆，其中三
    顆認均係改造子彈，經採樣一顆試射，可擊發，認具殺傷力；另三顆認均係玩具
    金屬彈殼加  裝火藥、底火改造而成，採樣一顆試射，可擊發，惟未發現金屬彈
    頭，認不具殺傷力。送鑑土造左輪子彈半成品十二顆，認均係玩具金屬空彈殼等
    情，有內政部警政署九十二年十一月二十六日刑鑑字第０九二０一九六六五三號
    槍彈鑑定書一份在卷可參。其中仿ＳＭＩＴＨ＆ＷＥＳＳＯＮ廠轉輪手槍製造之
    土造轉輪手槍一枝（槍枝管制編號0000000000號），以送鑑改造子彈
    實際試射結果，其發射動能單位面積動能達一九０．六三０焦耳／平方公分，遠
    逾上開彈丸撞擊動能達五八呎磅（約為七八．六焦耳）足使人喪失戰鬥能力，及
    彈丸單位面積動能達二四焦耳／平方公分足以穿透豬隻皮肉層，暨彈丸單位面積
    動能達二０焦耳／平方公分則足以穿入人體皮肉層之標準，顯見亦具有殺傷力。
    是以被告持有改造手槍、子彈之犯行至為明確。
  (二)又被告矢口否認有何販賣第一級毒品海洛因予證人甲○○之犯行，而以上開情詞
    置辯，然查：
  (1)證人甲○○於九十二年八月初起至九月底止，以其持用之門號00000000
    00號行動電話和被告持用之門號0000000000號行電話聯絡後，約定
    在臺中市○○路與民生路口處，以每包一千元之價格向被告購買第一級毒品海洛
    因之事實，業據證人甲○○於警詢時、偵查中指訴明確。證人甲○○於警訊時證
    稱：其正於打電話向一名綽號「小蔡」之男子購買毒品時，經警方通知前來做筆
    錄，其並不知「小蔡」真實姓名，然於警察局當場指認綽號「小蔡」之男子即是
    在警察局辦公室之丙○○本人無誤等語；復證稱其曾向被告丙○○前後購買三次
    海洛因得手施用過，其分別於九十二年八月初許至九月底，詳細時間忘記了，第
    一次是晚上十八時（即下午六時）許，第二次是半夜二時（即翌日凌晨二時）許
    ，第三次是中午（即下午）三時許，每次聯絡都由其先用0000000000
    號電話撥打0000000000號向被告丙○○購買海洛因，每次購買數量都
    是買一小包一千元購買，交易時都由被告約其至中華路與民生路口交易；其每次
    均係以現金一手交錢一手交貨方式交易，但其尚欠丙○○一千三百元；都是由丙○○親自將海洛因交付沒錯等語（見臺灣臺中地方法院檢察署九十二年度偵字第
    一九五一九號案卷第一宗第十七至十九頁九十二年十月三日晚間十時二十分警詢
    筆錄），復於偵查中證稱：「（檢察官問：何時開始向被告丙○○購買毒品施用
    ？）九十二年八、九月間，是我朋友介紹向他（指被告丙○○）買的，我們號都
    約在民生路與中華路附近，我總共向他買三次，每次只買一千元等語。復證稱：
    「（檢察官問：丙○○否認有賣毒品給你，意見？）他（指被告丙○○）確實有
    賣給我等語。」（見臺灣臺中地方法院檢察署九十二年度偵字第一九五一九號案
    卷第二宗第四八、四九頁九十二年十月二十八日偵訊筆錄）。證人甲○○迭於警
    、偵訊時均明確指證被告販賣第一級毒品海洛因與證人甲○○三次之事實，被告
    辯以證人甲○○因先前向其借錢，打電話給伊可能是要還錢云云，顯與證人甲○○指證不侔。
  (2)證人甲○○雖於本院審理中經傳訊未到庭，而被告之辯護人復辯以證人甲○○警
    詢時所述係被告以之人於審判外之陳述而無證據能力云云，惟查被告以外之人於
    審判外之言詞或書面陳述，除法律別有規定外，不得作為證據，刑事訴訟法第一
    百五十九條第一項固有規定，然被告以外之人於審判中滯留國外或所在不明而無
    法傳喚或傳喚不到者，其於檢察事務官、司法警察官或司法警察調查中所為之陳
    述，經證明具有可信之特別情況下，且為證明犯罪事實存否所必要者，得為證據
    ，同法第一百五十九條之三第三款定有明文。證人甲○○經本院傳喚未到，其送
    達證書其中一紙為寄存送達，另一紙亦非本人親簽收受，有送達證書二份在卷可
    參，而證人甲○○除自九十二年十二月十三日起至九十三年一月十九日止在臺灣
    臺中勒戒處所觀察勒戒外，並無在監在押之紀錄，有本院法務部在監在押資料表
    一份在卷可參，其經本院傳喚不到，且就其於警詢時所述與偵查中結證情節大致
    相符，且本件公訴人起訴係被告販賣毒品予證人甲○○三次之犯行，足徵證人甲○○於警詢時所述內容顯係具有可信之情況，且為證明犯罪事實存否所必要者，
    依上開規定，自得為證據。被告之辯護人辯以證人甲○○於警詢中之陳述無證據
    能力云云，尚未足採。況以被告以外之人於偵中向檢察官所為之陳述，除顯有不
    可信之情況者外，得為證據，刑事訴訟法第一百五十九條之一第二項亦有規定，
    是以證人甲○○於偵查中結證被告確有販賣毒品之情事一節，其證述亦足堪為證
    據。
  (3)又經本院調閱被告持用之門號0000000000號行動電話自九十二年八月
    起至十月止之雙向通聯紀錄結果，其中因通聯紀錄僅保留半年，故自九十二年九
    月一日起調閱，其中九十二年九月二十五日晚間九時二十三分五十三秒、九十二
    年九月二十八日下午一時十六分二秒，確有門號0000000000號行動電
    話與被告持用之門號0000000000號行動電話聯繫之紀錄，有遠傳電信
    股份有限公司函及函附之電話通聯紀錄一件在卷可資佐參，就證人甲○○指證稱
    九十二年八月初之電話紀錄雖已無從稽考核對，惟就上開九月間確有二通電話聯
    絡，其時間分別為九十二年九月二十五日、九月二十八日，確如證人甲○○所證
    稱至九十年九月底亦有和被告電話聯絡約定購買毒品一節相符。被告之辯護人雖
    辯以上開通聯紀錄記載時間與證人甲○○所述時間不符云云，惟證人甲○○證稱
    其每次聯絡都先用0000000000號電話撥打0000000000號向
    被告丙○○購買海洛因，每次購買數量都是買一小包一千元購買，交易時都由被
    告約其至中華路與民生路口交易等語，足徵渠等交易毒品是先以電話聯絡後約定
    交易時、地，嗣後依約前往交易。揆諸證人甲○○於警詢時證稱交易時間分別於
    九十二年八月初許至九月底，第一次是晚上十八時（即下午六時）許，第二次是
    半夜二時（即翌日凌晨二時）許，第三次是中午（即下午）三時許等情，而上開
    電話通聯紀錄中就九十二年九月二十五日、九月二十八日二次通話時間分別係晚
    間九時二十三分五十三秒、下午一時十六分二秒，已如前述，其通話時間確係在
    證人甲○○指證交易當日到交貨時之前，核與其證述先以電話聯絡後再行交易之
    時序先後次序相侔，益徵證人甲○○指證情節非虛。又證人甲○○於警詢時另證
    稱其係先於九十二年十月三日晚間約九時四十五分先打電話打被告丙○○所有之
    0000000000號電話聯絡說要向之購買毒品，而電話另一頭之人叫其至
    中華路與民生路口時再以其所有之0000000000號電話撥打被告丙○○
    所有之0000000000號電話時，就被警方通知前來警局說明等語（見臺
    灣臺中地方法院檢察署九十二年度偵字第一九五一九號案卷第一宗第十七、十八
    頁九十二年十月三日晚間十時二十分警詢筆錄），而證人即臺中市警察局第一分
    局刑事組小隊長乙○○於本院審理中證稱被告經警帶回警局後，有人打電話給被
    告的行動電話，由其同事即案外人翁永奇接聽，內容其不清楚，但翁永奇即和另
    一名同事出去，翁永奇並表示是別人約被告要買毒品，約在臺中市○○路一三五
    號被告住大樓車道附近交易，翁永奇回到警局時，帶回一人即是證人甲○○等語
    。渠等二人就警方查獲被告帶回警局後，確有人撥打被告之行動電話，並由員警
    接聽，旋由員警外出查獲證人甲○○一節互核相符，且就上開通聯紀錄記載九十
    二年十月三日晚間九時五十二分五秒許，確有門號0000000000號行動
    電話與被告持用之門號0000000000號行動電話聯絡之紀錄，顯見上開
    門號0000000000號電話係證人甲○○持用而欲和被告聯絡，然因被告
    已為警查獲，經警截聽而查獲證人甲○○，當無疑義。辯護人質疑公訴人未能證
    明該電話係甲○○持用一節，尚無可採。
  (4)又警方人員持搜索票至臺中市○○路一三五號十二樓之三丙○○租住處，查獲其
    所有之疑似第一級毒品海洛因三包、第二級毒品安非他命二包，被告丙○○復同
    意帶同警方人員至臺中市○○區○○路四段六七二號十四樓之三租住處，查獲疑
    似第一級毒品海洛因二十六包、海洛因殘渣袋八十二只、研磨器一個、壓鑄模一
    個、搗藥器一組、包裝空袋一批、門號0000000000號行動電話一支、
    帳冊一本、磅秤一個、安非他命吸食器一組、第二級毒品安非他命一包等物，有
    上開物品扣案可資佐證。其中安非他命吸食器一組、第二級毒品安非他命三包固
    難認與本件販賣第一級毒品之犯行有何關連，又扣案帳冊亦無實據可證與本案有
    關連，另扣案磅秤係彈簧秤，上有秤盤，計重總重量五百公克（十三兩），秤面
    刻度分別以公克及兩計算，每兩再細分十單位一節，業據本院當庭勘驗明確，就
    毒品海洛因價值甚高，其分裝秤重多以電子秤為精密計算，扣案電子秤客觀上顯
    與交易毒品使用者有違，且被告亦辯以上開磅秤並不精密，係用以秤中藥用者等
    語，另證人乙○○亦證稱並不常見以此種磅秤秤毒品，且其辦案經驗未見過有以
    此磅秤秤毒品者等語，顯見上開扣案磅秤，尚未足認與本件販賣毒品犯行有何關
    連，自無從為被告不利之認定。然上開扣案疑似海洛因計二十九包經鑑驗結果，
    其中經標示註明「ＨＲ【+】」十三包（淨重二九．五四公克，包裝重六．三二
    公克）確係第一級毒品海洛因。另標示註明「ＨＲ【-】」十三包經檢驗無毒品
    反應，另一包註明「ＦＭ２」者（淨重０．二五公克，空包裝重０．二一公克）
    含第三級毒品FLUNITRAZEPAM成分；另二包註明「Ｋ」者（淨重一五．七三公克
    ，空包裝重０．九五克）含有第三級毒品愷他命成分，有法務部調查局鑑通知書
    一份在卷可參，是以查獲被告持有之第一級毒品海洛因多達十三包，數目非少，
    顯難認係個人施用，而海洛因殘渣袋更多達八十二只，且查獲扣案之研磨器一個
、壓鑄模一個、搗藥器一組、包裝空袋一批更係分裝販賣毒品之用所常見，益徵
    被告確有販賣第一級毒品海洛因之情事。被告於偵查中辯稱查扣毒品係葡萄糖云
    云，復辯稱是朋友放在其住處，是朋友寄放，並不知姓名，住在北斗云云；另稱
    磅秤、研磨器、搗藥器是朋友寄放云云，再於本院訊問時辯稱臺中市○○路及文
    心路住處查扣之物品是朋友「阿鷹」寄放，其人係在溪湖經營電玩云云（見本院
    九十二年聲羈字第五七九號案卷第五頁反面），復稱扣案二十九包疑似海洛因者
    均係葡萄糖，不是海洛因云云（見本院九十二年度偵聲字第四九五號案卷第十頁
    ），再本院訊問時辯稱扣案第一級毒品海洛因均係其所有云云，是供己施用，磅
    秤、研磨器、壓鑄模、搗藥器均係朋友「阿鷹」寄放云云（見本院審理卷第十八
    頁），其就扣案疑似海洛因二十九包內容為何供述不一，且原推稱是住北斗之不
    詳姓名友人寄放，繼稱係在溪湖經營電玩店之友人「阿鷹」寄放，待起訴後方始
    俯首供承扣案海洛因確係其所有；且被告或稱係不詳姓名友人寄放，或稱係不知
    真實姓名綽號「阿鷹」之人寄放，且就此人係在彰化縣北斗鎮或溪湖鎮亦所述不
    一，被告既不知此人姓名，復不知其住處，顯見被告與其所辯寄放上開物品之人
    交情非深，衡諸毒品取得不易，價值不菲，而上開研磨器、壓鑄模、搗藥器等物
    均係分裝販賣毒品常用之物，被告豈有願為交情尚淺之人干冒重罪而代為保管收
    藏之理。且被告於本院審理中既自承分裝袋一批、毒品海洛因及其殘渣袋均係其
    所有等情，而上開物品與研磨器、壓鑄模、搗藥器均係在被告租住處同時查獲，
    倘係他人寄放，亦當不致與自己所有之物品混置之理，是以被告辯以研磨器、壓
    鑄模、搗藥器等物非其所有，亦未足採。
  (5)綜上，被告販賣毒品海洛因之事實迭據人甲○○於警詢時、偵查中指證甚明，而
    被告租住處復經警查獲第一級毒品海洛因十三包、殘渣袋八十二只，另有用以分
    裝販賣毒品之研磨器一個、壓鑄模一個、搗藥器一組、包裝空袋一批及其持用聯
    絡販賣毒品事宜之門號0000000000號行動電話一支扣案可證，其事證
    至為明確，被告上開所辯無非卸責之詞，不足採信，其犯行洵堪認定，應予依法
    論科。
二、查近來政府為杜絕毒品氾濫，毒害人民，再三宣導教民眾遠離毒品、且媒體之報
    導即深且廣，對於毒品之禁絕，應為民眾所熟悉。而政府對於查緝施用、轉讓及
    販賣毒品無不嚴格執行，且販賣毒品罪更係重罪，設若無利可圖，衡情一般持有
    毒品者當不致輕易將持有之毒品交付他人，被告以每包一千元之代價交付毒品與
    證人甲○○，其有營利意圖甚明。核被告丙○○所為，係犯毒品危害防制條例第
    四條第一項之販賣第一級毒品罪。又被告未經許可，持有可發射子彈具有殺傷力
    之改造手槍及土造轉輪手槍各一枝及具有殺傷力之土造左輪手槍子彈三顆等行為
    ，係犯槍砲彈藥刀械管制條例第十一條第四項之未經許可，持有可發射子彈具有
    殺傷力之改造手槍罪及同條例第十二條第四項之未經許可，持有土造子彈罪。被
    告持有海洛因之低度行為，應為販賣之高度行為所吸收，不另論罪。被告三次販
    賣第一級毒品與證人甲○○之行為，係時間緊接，所犯構成要件相同之罪名，顯
    係出於概括之犯意，反覆為之，為連續犯，應依刑法第五十六條之規定，論以一
    罪論，惟因販賣第一級毒品罪其法定刑為死刑或無期徒刑，依刑法第六十四條第
    一項、第六十五條第一項規定不得加重其刑。另被告觸犯未經許可，持有可發射
    子彈具有殺傷力之改造手槍罪及未經許可，持有土造子彈罪，為想像競合犯，應
    從一重之未經許可，持有可發射子彈具有殺傷力之改造手槍罪論處。被告所犯上
    開二罪，犯意各別，行為互殊，犯罪構成要件亦不同，應予分論併罰。查被告並
    無販賣毒品前科，此有刑案資料查註紀錄表及臺灣高等法院被告全國前案紀錄表
    各二紙附卷可考，其圖利而販賣毒品，戕害國民健康、助長施用毒品惡習，其行
    為固屬非是，然其販賣毒品之期間不長、獲利非鉅，經查獲之販賣對象僅證人甲○○一人，就全部犯罪情節觀之，尚非極為重大，且本件被告販賣毒品係以一包
    一千元出售，應僅係零星之小額交易，其惡性與犯罪情節較諸大量走私進口或長
    期販賣毒品之「大盤」、「中盤」毒販有重大差異，倘概科以法定本刑死刑、無
    期徒刑，誠為情輕法重，猶嫌過苛，本院衡其犯罪情狀，認被告就販賣第一級毒
    品犯行若科處無期徒刑，在客觀上足以引起一般人同情，故爰依刑法第五十九條
    規定，就被告連續販賣第一級毒品部分減輕其刑。又被告係主動配合帶同警方人
    員至臺中市○○區○○路四段六七二號十四樓之三租住處查獲扣案槍、彈一節，
    業據被告於警詢時及本院審理中供明，證人即臺中市警察局第一分局刑事組小隊
    長乙○○雖於本院審理中證稱搜索前即有被告持有槍砲之線索云云，惟臺中市警
    察局第一分局聲請對被告臺中市○○路一三五號十二樓之三租住處搜索時係以毒
    品案件為由聲請搜索，並未包括有關違反槍砲彈藥刀械管制條例之犯行，業經本
    院調閱九十二年度聲搜字第一七二七號案卷屬實，是以本件實施搜索前，尚難認
    警方業已查悉被告確持有槍、彈之犯行，然其為警查獲之初另主動配合警方至其
    臺中市○○區○○路四段六七二號十四樓之三租住處搜索，並供承持有槍、彈之
    犯行，屬自首而接受審判，應依刑法第六十二條減輕其刑。爰審酌被告素行、販
    賣毒品海洛因足以使購買施用者導致精神障礙與性格異常，甚至造成人民生命健
    康受損之危險以及成癮性，其戕害國人身體健康，且有危害社會安全之虞，所生
    危害非輕，然其查獲販賣次數僅三次，數量非鉅、販賣所得利益不多、惟犯後砌
    詞卸責，未見悔意，難認其犯後態度良好等一切情狀；另其持有改造手槍、子彈
    對社會治安及人民生命財產具有潛在之危害威脅甚鉅，惟所持有之槍彈數量非多
    ，犯罪情節尚非重大，且犯後坦承此部分犯行，犯後態度良好等一切情狀，就其
    所犯上開二罪，分別量處如主文所示之刑，並就未經許可持有可發射子彈具有殺
    傷力之改造玩具手槍罪併科罰金部分諭知易服勞役之折算標準，並定其應執行刑
    ，以示懲儆。
三、扣案第一級毒品海洛因十三包（註明「ＨＲ【+】」者，淨重二九．五四公克，
    包裝重六．三二公克），為違禁物；另扣案第一級毒品海洛因殘渣袋八十二只無
    從與第一級毒品海洛因析離，應全部視同毒品海洛因，而屬毒品危害防制條例第
    二條第二項第一款之第一級毒品，爰依同條例第十八條第一項前段規定，宣告沒
    收銷燬之。另扣案研磨器一個、壓鑄模一個、搗藥器一組、包裝空袋一批、均置
    於之被告租住處，且均係分裝販賣毒品所用之物，為犯罪所用之物且為被告所有
    ，另門號0000000000號行動電話一支係被告持用所有用以聯絡販毒品
    犯罪所用之物，均應依刑法第三十八條第一項第二款沒收之。又被告販賣毒品三
    次與證人甲○○，每次一千元，惟證人甲○○尚欠被告一千三百元等情，業據證
    人甲○○於警詢時陳明，是以被告販賣毒品所得僅一千七百元，上開金額應依毒
    品危害防制條例第十九條第一項之規定宣告沒收，如全部或一部不能沒收時，則
    以其財產抵償之。另扣案帳冊一本、磅秤一個、扣案十三包（註明「ＨＲ【- 】
    」）經檢驗無毒品反應、安非他命吸食器一組均無實據可證與本件販賣第一級毒
    品犯行有關，且非違禁物，縱認係被告所有，亦無從為沒收之諭知。另扣案第二
    級毒品安非他命三包、另一包註明「ＦＭ２」者（淨重０．二五公克，空包裝重
    ０．二一公克）含第三級毒品FLUNITRAZEPAM成分；另二包註明「Ｋ」者（淨重
    一五．七三公克，空包裝重０．九五克）含第三級毒品愷他命成分，雖均係屬毒
    品危害防制條例第二條第二項第二款、第三款之第二、三級毒品，然均與本件販
    賣第一級毒品犯行無關，自不得於本件諭知沒收。又上開被告持有之具有殺傷力
    之仿ＢＥＲＥＴＴＡ廠半自動手槍製造之金屬玩具手槍換裝土造金屬槍管改造而
    成之改造手槍一枝（槍枝管制編號0000000000號，含彈匣一個）、仿
    ＳＭＩＴＨ＆ＷＥＳＳＯＮ廠轉輪手槍土造轉輪手槍壹枝（槍枝管制編號000
    0000000號）及土造左輪手槍子彈二顆均係違禁物，應依刑法第三十八條
    第一項第一款之規定宣告沒收。另扣案原具有殺傷力之土造左輪手槍子彈一顆，
    業經鑑驗機關試射後，僅剩餘彈殼，而失其子彈之結構及性能不具殺傷力，堪認
    已非屬違禁物，又土造九０子彈十一顆、土造左輪手槍子彈三顆、玩具空彈殼十
    二顆均無殺傷力，尚難認係違禁物，故毋庸為沒收之諭知，併此敘明。
據上論斷，應依刑事訴訟法第二百九十九條第一項前段，毒品危害防制條例第四條第
一項、第十八條第一項前段、第十九條第一項，槍砲彈藥刀械管制條例第十一條第四
項、第十二條第四項，刑法第十一條前段、第五十六條、第五十五條、第五十九條、
、第六十二條、第四十二條第二項、第五十一條第五款、第三十八條第一項第一款，
罰金罰鍰提高標準條例第二條，判決如主文。
中      華      民      國      九十三      年    四    月      八     日
                                  臺灣臺中地方法院刑事第十四庭
                                      審判長法  官  楊  真  明
                                            法  官  林  學  晴
                                            法  官  陳      葳
右正本證明與原本無異
如不服本判決，應於收受本判決後十日內向本院提出上訴書狀，其未敘述上訴理由者
，並得於提起上訴後十日內向本院補提理由書狀（均須按他造當事人之人數附繕本）
「切勿逕送上級法院」
                                            書記官
中      華      民      國      九十三      年    四    月     八      日
附錄法條：
毒品危害防制條例第四條第一項
製造、運輸、販賣第一級毒品者，處死刑或無期徒刑；處無期徒刑者，得併科新臺幣
一千萬元以下罰金。
槍砲彈藥刀械管制條例第十一條
未經許可，製造、販賣或運輸第四條第一項第一款所稱其他可發射金屬或子彈具有殺
傷力之各式槍砲者，處五年以上有期徒刑，併科新臺幣一千萬元以下罰金。
未經許可，轉讓、出租或出借前項所列槍砲者，處三年以上十年以下有期徒刑，併科
新臺幣七百萬元以下罰金。
意圖供自己或他人犯罪之用，而犯前二項之罪者，處無期徒刑或七年以上有期徒刑，
併科新臺幣一千萬元以下罰金。
未經許可，持有、寄藏或意圖販賣而陳列第一項所列槍砲者，處一年以上七年以下有
期徒刑，併科新臺幣七百萬元以下罰金。
第一項至第三項之未遂犯罰之。
槍砲彈藥刀械管制條例第十二條第四項
未經許可，持有、寄藏或意圖販賣而陳列子彈者，處五年以下有期徒刑，併科新台幣
三百萬元以下罰金。
